# 请教陈版及各位：关于子公司变更为分公司的会计处理问题

提问人：VIPfan 时间：2019-11-19 06:30:34
陈版及各位大神好！A 公司下属子公司 B 公司于 2019 年 10 月份做了工商登记变更，本来是 A公司的全资子公司，变更后为 A公司的分公司，现会计处理存在以下问题：
1 、B 公司 2019 年度需不需要单独出审计报告及报表？国资委久期软件2019 年决算中是否还需单独列示B 公司？
2 、A 公司母公司报表的长期股权投资 50 万元及 B公司的净资产-100万元之间的差额，A 公司母公司报表是冲减投资收益还是留存收益呢？

回答人：chenyiwei
1 、建议咨询集团公司和国资委，以明确此类情况下的决算管理要求。
2 、要看该差额的形成原因，例如是否由 B 公司成立后（或者被 A 公司控股后）的历年累计亏损造成，如果是，则该差额在 “子改分” 后的母公司个别报表中应调整留存收益。